臺灣高雄地方法院刑事判決　　　　　　 96年度交易字第452號
公　訴　人　臺灣高雄地方法院檢察署檢察官
被　　　告　乙○○
上列被告因過失致死案件，經檢察官提起公訴（9693年度偵字第
2603號），被告於本院準備程序中為有罪之陳述，經裁定依簡式
審判程序審理，本院判決如下：
    主  文
乙○○犯過失致人於死罪，處有期徒刑伍月，如易科罰金，以新
台幣壹仟元折算壹日；減為有期徒刑貳月又拾伍日，如易科罰金
，以新台幣壹仟元折算壹日。緩刑貳年。
    事  實
一、乙○○於民國95年12月31日晚上7 時15分許，駕駛車牌號碼
    5E-7112 號自用小客車，沿高雄縣茄萣鄉○○路由南往北方
    向行駛，途經該路段茄苳高幹15號電桿前時，本應注意汽車
    行駛時，駕駛人應注意車前狀況，並隨時採取必要之安全措
    施，而依當時情形，天候晴、夜間有照明、路面乾燥無缺陷
    ，無其他障礙物，視距良好，又無不能注意之情事，竟疏未
    注意及此，適有薛世哲飲用酒類後明知其意識不清，已達不
    能安全駕駛動力交通工具之程度（經醫院抽取其血液檢驗結
    果，血中酒精濃度高達236 ＭＧ／ＤＬ，換算成酒精呼氣含
    量為每公升1.18毫克），仍騎乘車牌號碼SM2-893 號輕型機
    車沿該路段由北往南方向對向行駛至該處，並因酒後精神不
    濟而跨越中央分向限制線逆向行駛，乙○○見狀向左閃避不
    及，致其自小客車車頭右側與薛世哲騎乘之機車車頭對撞，
    薛世哲因而人車倒地，受有顏面、頸、胸、腹、左腋、兩腿
    撞挫傷合併骨折等傷害，經送醫救治後，延至96年1 月1 日
    凌晨1 時15分仍因多發性損傷合併內出血不治死亡。乙○○
    於肇事後，對於未發覺之犯罪，主動向前來現場處理交通事
    故之員警坦承肇事自首而願接受裁判。
二、案經高雄縣政府警察局湖內分局報請臺灣高雄地方法院檢察
    署檢察官偵查後起訴。
    理  由
一、本件被告乙○○所犯係死刑、無期徒刑、最輕本刑為3 年以
    上有期徒刑以外之罪，其於準備程序中就被訴事實為有罪之
    陳述，經法官告知簡式審判程序之旨，並聽取公訴人、被告
    之意見後，本院認為適宜而裁定進行簡式審判程序，先予敘
    明。
二、訊據被告對其駕車於前揭時地，因疏未注意車前狀況，致不
    慎與被害人薛世哲所駕機車發生對撞，被害人因此受有前開
    傷害送醫不治死亡之事實均坦承不諱，核與該時坐於被告車
    內，目擊車禍發生過程之證人李漢宗於偵查中證稱：當時我
    們駕駛自小客車由南往北行駛靠近道路中央線，看見被害人
    駕駛重機車靠近對向車道中央分向線行駛，後被害人突然跨
    越中央分向限制線逆向行駛，致被告向左閃避不及而發生本
    件車禍等語相符，並有道路交通事故調查報告表(一)、(二)、道
    路交通事故現場圖各1 份、肇事車輛及車禍現場相片計41張
    附卷可證，足認被告上開自白堪認與事實相符，應可採信。
    被告於駕車行駛間未注意車前狀況，堪予認定。又被害人確
    係因本件車禍致受有顏面、頸、胸、腹、左腋、兩腿撞挫傷
    合併骨折等傷害，經送醫救治後，延至96年1 月1 日凌晨1
    時15分仍因多發性損傷合併內出血不治死亡之事實，亦經臺
    灣高雄地方法院檢察署檢察官督同法醫師相驗明確，並有該
    署相驗屍體證明書及勘（相）驗筆錄各1 份在卷可按。
三、按「汽車行駛時，駕駛人應注意車前狀況，並隨時採取必要
    之安全措施」，道路交通安全規則第94條第3 項定有明文。
    被告考領有合格之駕駛執照之事實，有其駕照影本1 紙附卷
    足憑，對上開規定自難諉為不知，並為其應注意之事項，又
    車禍當時天候晴、夜間有照明、路面乾燥無缺陷，無其他障
    礙物，視距良好等情，有卷附前揭道路交通事故調查報告表
    (一)可憑，是依被告智識、能力亦無不能注意之情事，其竟疏
    未注意車前狀況，致撞及前方跨越中央分隔線行駛之被害人
    ，其就本件車禍事故之發生確有過失，灼然甚明。又被害人
    確因本件車禍事故，受有前開傷害送醫不治死亡，已如前述
    ，是被告上開過失行為與被害人死亡結果間，顯有相當之因
    果關係。至本件車禍發生後，經醫院抽取被害人血液檢驗結
    果，其血液中酒精濃度高達236 ＭＧ／ＤＬ，換算成酒精呼
    氣含量為每公升1.18毫克等情，有被害人血液酒精濃度檢驗
    報告1 紙在卷可參，顯示被害人酒後已達不能安全駕駛交通
    工具之程度，對於本件損害之發生或擴大自屬與有過失，然
    此僅屬量刑時應予斟酌之事由，仍不得因此主張解免被告過
    失之責，是本件事證明確，被告犯行洵堪認定。
四、檢察官依據台灣省高屏澎區車輛行車事故鑑定委員會鑑定意
    見書鑑定意見，認被告除有未注意車前狀況之過失外，尚有
    會車未保持安全間隔之過失云云。惟因本件係被害人酒後精
    神不濟跨越中央分向限制線逆向行駛，於該時行駛於對向車
    道之被告，因未及時注意上開車前狀況，致閃避不及車頭與
    被害人機車車頭對撞而發生車禍等情，已如前述，是本件肇
    事之兩車間並無相互會車之情，公訴人認被告有上開過失等
    情，尚有誤會，應予敘明。
五、查被告因駕車未注意車前狀況，不慎撞及被害人致死，核其
    所為，係犯刑法第276 條第1 項之過失致人於死罪。又被告
    於肇事後，犯罪未被發覺前，停留車禍現場，並於警方據報
    前往現場處理時，當場承認為肇事人，因而接受裁判，有其
    調查筆錄1 紙在卷可參，應依刑法第62條前段規定減輕其刑
    。本院審酌被告駕車疏於注意而肇事致被害人死亡，導致被
    害人家屬精神上莫大痛苦，實有不該，惟念被害人對本件車
    禍之發生亦與有過失，且被告犯後坦承犯行，復又與被害人
    家屬以新台幣200 萬元（不含汽車強制險）達成和解，有本
    院調解程序筆錄1 紙在卷可參等一切情狀，量處如主文所示
    之刑，並綜合考量被告係大學畢業、職業為環境工程助理、
    家境勉持（見警卷教育程度欄、職業欄及家庭經濟狀況欄之
    記載），及其上開犯罪情節等相關情狀，諭知以新台幣1千
    元折算1 日之易科罰金折算標準。被告之犯罪時點，係在96
    年4 月24日以前，合於中華民國九十六年罪犯減刑條例所定
    減刑之條件，爰依該條例規定減其宣告刑二分之一，併諭知
    易科罰金之折算標準。又被告前未曾受有期徒刑以上刑之宣
    告，有台灣高等法院被告前案紀錄表1 紙在卷可憑，其因一
    時疏忽，致罹刑章，犯後坦承犯行，又迅速與被害人家屬達
    成和解，盡力賠償家屬痛失至親之損害，顯見悔意甚深，本
    院認其經此次科刑教訓後，當知所警惕，而無再犯之虞，是
    認前揭宣告刑以暫不執行為適當，爰併予宣告緩刑2 年，以
    啟自新。又參酌被告本件過失犯罪之性質、情節以及被告已
    賠償被害家屬損失等節，認本案已無另行科予被告緩刑負擔
    之必要，附此敘明。
據上論斷，應依刑事訴訟法第299 條第1 項前段、第273 條之1
第1 項，刑法第276 條第1 項、第74條第1 項第1 款，刑法第62
條前段、第41條第1 項前段，刑法施行法第1 條之1 ，中華民國
九十六年罪犯減刑條例第2 條第1 項第3 款、第7 條，判決如主
文。
本案經檢察官甲○○到庭執行職務。
中　　華　　民　　國　　96　　年　　9 　　月　　26　　日
        　　　　　　交通法庭  法　官  黃宗揚
以上正本證明與原本無異。
如不服本判決應於收受本判決後10日內向本院提出上訴書狀，並
應敘述具體理由，如未敘述上訴理由者，應於上訴期間屆滿後20
日內補提理由書狀於本院（均須按他造當事人之人數附繕本）「
切勿逕送上級法院」。
中　　華　　民　　國　　96　　年　　9 　　月　　26　　日
 　　　　　　　　　　　　　　 書記官  王壹理
附錄本件論罪科刑法條
中華民國刑法第276條第1 項（過失致死罪）
因過失致人於死者，處2 年以下有期徒刑、拘役或2 千元以下罰
金。
